臺灣士林地方法院刑事判決　　　　　　　　　　　　　　九十二年度訴字第九一號
　　公　訴　人　臺灣士林地方法院檢察署檢察官
　　被　　　告　丁○○
　　　　　　　　乙○○
　　共　　　同
　　指定辯護人　本院公設辯護人　丙○○
右列被告因毒品危害防制條例案件，經檢察官提起公訴（九十一年度偵字第七五八九
號），本院判決如左：
    主  文
丁○○轉讓第二級毒品，處有期徒刑肆月，如易科罰金以參佰元折算壹日。扣案之第
二級毒品ＭＤＡ肆拾玖顆（驗餘淨重玖點玖壹柒壹克）沒收銷燬。
乙○○無罪。
    事  實
一、丁○○於民國九十一年七月十六日十九時許，受友人乙○○之託，基於轉讓第二
    級毒品之犯意，在台北縣蘆洲市○○路某處，向綽號「義豪」（陳逸豪）之人以
    一顆新台幣（下同）二百五十元之價格，購入第二級毒品ＭＤＡ（3,4-亞甲二氧
    安非他命，起訴書原載為ＭＤＭＡ檢察官當庭更正為ＭＤＡ）四十九顆，於同日
    二十時二十分許，在臺北市○○區○○路四段劍潭路口之全國電子專賣店前，以
    原價轉讓予乙○○，嗣於乙○○交付上開毒品予由臺北市政府警察局萬華分局華
    江派出所警員甲○○喬裝購買之綽號「小仁」者時，遭甲○○表明員警身分及會
    同現場在旁埋伏之員警查獲，並扣得第二級毒品ＭＤＡ共四十九顆（驗餘淨重九
    點九一七一克），並經丁○○供出毒品來源係陳逸豪，因而查獲陳逸豪販賣毒品
    之事實。
二、案經台北市政府警察局萬華分局移送臺灣士林地方法院檢察署檢察官偵查起訴。
    理  由
壹、被告丁○○部分：
一、訊據被告丁○○固供承伊與友人「小安」同至蘆洲向「義豪（陳逸豪）」以每顆
    二百五十元之價格，購買五十顆第二級毒品ＭＤＡ，共一萬二千二百五十元，在
    路上點數時掉了一顆，將剩下四十九顆交付予乙○○之事實，惟堅決否認有販賣
    毒品之犯行，辯稱：伊係基於朋友關係，才單純幫乙○○拿ＭＤＡ，伊並無意圖
    營利或與乙○○共同意圖營利之意思等語。
二、經查：
  (一)按販賣行為，須以營利之意思而為販入或賣出，方足構成（最高法院六十七年台
    上字第二五ＯＯ號及六十九年台上字第一六七五號判例參照），倘始終無營利之
    意思，縱以原價有償讓與他人，即難謂為販賣行為，僅得以轉讓毒品罪論處（最
    高法院八十一年度第二次刑事庭會議決議參照）。
  (二)被告丁○○於偵查中供稱：「我是在七月十六日晚上七點多到蘆洲復興路義豪家
    拿的，是要拿給KIKI的，因為當天下午二、三點左右，她打我手機跟我說有一位
    朋友想要搖頭丸，我說我可以幫她問問看，我問到義豪有貨，我就打電話給KIKI
    說有，且說一顆要算她二百五十元，然後就跟KIKI約在晚上交貨，然後我就騎我
    自己的機車去蘆洲找義豪拿貨，義豪算我一顆二百五十元」「（當時你打算賣
    KIKI一顆多少錢？）二百五十元」「（你算她一顆二百五十元，你豈不是做白工
    ？）我只是純粹想幫KIKI」「（是否知KIKI當天也有約買主，是要將搖頭丸交給
    買主？）知道，我並不認識買主，我到現場有看到他」「為何對一個不認識的買
    主，你要幫他拿貨？）那是因為KIKI的關係我才幫她」等語（見九十一年度偵字
    第七五八九號偵查卷第三七、第三八頁）；於本院調查時供稱：「她稱幫朋友調
    ，我向她稱每顆二百五十元」「因當日查獲前，乙○○打電話給我，當時她有向
    我講，要我幫她忙，她的朋友小仁會給她一點錢」等語（見九十二年三月二十五
    日本院訊問筆錄第二一頁、第二五頁）。而乙○○於偵查中供稱：「我就在下午
    三、四點用我的手機0000000000打阿飛手機0000000000問他有沒有搖頭丸，蘇起
    先拒絕我，後來阿飛（被告丁○○）又打手機給我，說他朋友有，可以幫我調，
    後來我跟阿飛決定交貨時地」「（向阿飛調每顆多少錢？）每顆二百五十元」等
    語（見九十一年度偵字第七五八九號偵查卷第三四、第三五頁）；於本院調查時
    供稱：「（有無向丁○○稱要分佣金給他？）沒有，沒有要分佣金給他，但有向
    丁○○講小仁要給我二千元佣金，我沒有稱要分給他」等語（見本院九十二年三
    月二十五日訊問筆錄第一四頁）；於本院審理時供稱：「（你與丁○○關係如何
    ？）網友」「（案發前見過幾次面？）七、八次內」「（交情如何？）普通朋友
    」「（丁○○是否知道ＭＤＡ是要賣給別人？）當時他知道對方要給我佣金，請
    他幫忙，結果他說好」「（你是有說佣金要分他多少嗎？）沒有」「（丁○○有
    沒有告訴你ＭＤＡ是多少價格？）沒有」等語（見本院九十二年十二月十七日審
    理筆錄第十二頁、第十五頁、第十六頁、第十九頁）。互核被告二人於偵審中之
    供述，顯見被告丁○○因朋友關係，純為幫助被告乙○○，始向「義豪」以每顆
    原價二百五十元取得ＭＤＡ後，再以原價轉讓予被告乙○○，被告丁○○始終無
    營利之意思及被告丁○○、乙○○間並無共同販賣毒品之犯意聯絡無疑。
  (三)綜上所述，被告丁○○以原價轉讓ＭＤＡ予被告乙○○之行為，核與販賣第二級
    毒品之構成要件不符，應屬轉讓第二級毒品之行為，且有ＭＤＡ四十九顆扣案可
    資佐證，而扣案之ＭＤＡ四十九顆（驗餘淨重九點九一七一克），經送鑑驗結果
    ，確含有ＭＤＡ成分，亦有憲兵司令部刑事鑑識中心九十一年十一月十一日（91
    ）綱得字第一五一六Ｏ號鑑驗通知書在卷可參，事證明確，被告丁○○轉讓ＭＤ
    Ａ之犯行堪以認定。
三、查ＭＤＡ（3,4-亞甲二氧安非他命）係毒品危害防制條例第二條第二項第一款所
    稱之第二級毒品，核被告丁○○所為，係犯毒品危害防制條例第八條第二項之轉
    讓第二級毒品罪，其持有第二級毒品ＭＤＡ之犯行為轉讓之犯行所吸收，不另論
    罪。公訴人認被告丁○○係犯同條例第四條第二項之販賣第二級毒品罪，然被告
    丁○○購入ＭＤＡ之行為，既非在意圖營利之意思，其主觀上與被告乙○○就販
    賣行為即無犯意之聯絡，純係受被告乙○○之託，始向「義豪」購買後，再以原
    價轉讓與被告乙○○，公訴人起訴之基本事實同一，惟所引應適用之法條則有未
    合，應予變更。又查犯第八條第二項之轉讓第二級毒品罪，供出毒品來源，因而
    破獲者，得減輕其刑，毒品危害防制條例第十七條定有明文。本件被告丁○○向
    警員供出毒品ＭＤＡ搖頭丸是向綽號「義豪」（陳逸豪）購買，警方因而查獲陳
    逸豪，業據證人即警員甲○○證稱：「是，我帶同我們派出所其他員警一起查獲
    ，是丁○○提供陳逸豪電話號碼，再調閱陳逸豪帳單地址，及比對丁○○當日帶
    我們去之陳逸豪之住處地址，到蘆洲市○○路二二七巷二弄二四號五樓查獲陳逸
    豪，當場並未查獲陳逸豪，之後二個月後向板院聲請搜索票，前至上址查獲陳逸
    豪及搖頭丸。（當時丁○○在查獲當時是否供出扣案搖頭丸來源是陳逸豪？）有
    ，丁○○有供出是陳逸豪提供搖頭丸」等語屬實（見本院九十二年七月三日訊問
    筆錄第五頁），且有陳逸豪業經臺灣板橋地方法院檢察官於九十一年十月三十日
    以九十一年度偵字第一六七三五號起訴之起訴書附本院卷可稽，應予減輕其刑。
    爰審酌被告丁○○之品行、犯罪動機、所生危害，及犯罪後態度等一切情狀，量
    處如主文所示之刑，並諭知易科罰金之折算標準。至扣案之第二級毒品ＭＤＡ四
    十九顆（驗餘淨重九點九一七一克），係查獲之毒品，已據被告丁○○供明在卷
    ，不問屬於犯人與否，應依毒品危害防制條例第十八條第一項前段之規定沒收銷
    燬。另扣案之行動電話晶片二片（一片為丁○○所有，一片為乙○○所有），非
    屬違禁物，亦非專供被告丁○○犯罪所用之物，不予宣告沒收。
貳、被告乙○○部分：
一、公訴意旨略以：被告乙○○於九十一年七月十六日晚間時許，以綽號「KIKI」為
    名，在奇摩網站之「搖頭無罪聊天室」內，與由台北市政府警察局萬華分局華江
    派出所員警甲○○喬裝為綽號「小仁」者聊天，乙○○表示可取得第二級毒品Ｍ
    ＤＡ（起訴書原載為ＭＤＭＡ檢察官當庭更正為ＭＤＡ），每顆須三百元，甲○○則偽稱欲購買五十顆，二人隨即相約於同日晚間七時三十分許，在台北市○○
    區○○路四段劍潭路口之全國電子專賣店前取貨，乙○○隨即聯絡綽號「阿飛」
    之丁○○，二人共同基於販賣第二級毒品ＭＤＡ之犯意聯絡，先由丁○○向姓名
    年籍不詳綽號「義豪」（陳逸豪）之友人，在台北縣蘆洲市○○路某處，以一顆
    第二級毒品ＭＤＡ二百五十元之代價，為供販賣販入而持有第二級毒品ＭＤＡ共
    四十九顆。迨於同日晚間八時二十分許，乙○○、丁○○二人先後至全國電子專
    賣店前並由丁○○將上開毒品交付與乙○○後，由乙○○上前向甲○○確認有無
    攜帶現金無誤後，即自隨身袋內取出上開毒品時，遭甲○○表明員警身分並會同
    現場在旁埋伏之員警查獲，並扣得第二級毒品ＭＤＡ共四十九顆。
二、公訴意旨認被告乙○○涉犯毒品危害防制條例第四條第二項之販賣第二級毒品罪
    嫌（檢察官原起訴法條為毒品危害防制條例第四條第五項、第二項販賣第二級毒
    品未遂罪嫌，於論告時變更起訴法條為毒品危害防制條例第四條第二項之販賣第
    二級毒品既遂罪嫌），係以被告乙○○及丁○○二人之供述，證人即喬裝為綽號
    「小仁」之員警甲○○之證詞，及扣案物確係第二級毒品之鑑驗報告，為其論據
    。
三、訊據被告乙○○雖供承有幫綽號「小仁」（警員甲○○）向被告丁○○調搖頭丸
    之事實，然堅決否認有販賣第二級毒品之犯行，辯稱：伊是在網路聊天室中，一
    位叫「小仁」主動詢問伊是否能拿到五十顆ＭＤＡ搖頭丸，當時「小仁」不停要
    伊幫忙，並提到佣金之事，伊才允諾幫他詢問，只是單純好心想幫他，並無在網
    路上販賣搖頭丸。辯護人為被告乙○○辯護意旨認本件是因警察陷害教唆辦案，
    而不是以釣魚方式辦案，所取得之證據無證據能力等語。
四、按被告未經審判證明有罪確定前，推定其為無罪。犯罪事實應依證據認定之，無
    證據不得認定犯罪事實，刑事訴訟法第一百五十四條定有明文。又認定不利於被
    告之事實，須依積極證據，苟積極證據不足為不利於被告事實之認定時，即應為
    有利於被告之認定，更不必有何有利之證據。且刑事訴訟法上所謂認定犯罪事實
    之積極證據，係指適合於被告犯罪事實之認定之積極證據而言，雖不以直接證據
    為限，間接證據亦包括在內，然而無論直接或間接證據，其為訴訟上之證明，須
    於通常一般之人均不致有所懷疑，而得確信其為真實者，始得據為有罪之認定，
    倘其證明尚未達到此一程度，而有合理之懷疑存在時，自不能以推測或擬制之方
    法，以為有罪裁判之基礎，最高法院三十年上字第八一六號、二十九年度上字第
    三一Ｏ五號、四十年度台上字第八六號、七十六年度台上字第四九八六號判例可
    資參照。次按所謂「陷害教唆」，係指犯罪行為人原不具犯罪之故意，純因司法
    警察之設計教唆，始萌生犯意，進而實施犯罪構成要件之行為者而言。申言之，
    因「陷害教唆」係司法警察以引誘或教唆犯罪之不正當手段，使原無犯罪故意之
    人因而萌生犯意而實施犯罪，再進而蒐集其犯罪之證據或予以逮捕偵辦；縱其目
    的係在於查緝犯罪，但其手段顯然違反憲法對於基本人權之保障，且已逾越偵查
    犯罪之必要程度，對於公共利益之維護並無意義，其因此等違反法定程序所取得
    之證據資料，應不具有證據能力。又「陷害教唆」與警方對於原已具有犯罪故意
    並已實施犯罪行為之人，以所謂「釣魚」之偵查技巧蒐集其犯罪證據之情形有別
    ，自不得混為一談（最高法院九十二年度台上字第四五五八號判決要旨參照）。
五、經查：
  (一)證人即警員甲○○在本院調查時證稱：「（悄悄話視窗聊天資料是否帶到？）當
    初並未將聊天室之交談內容列印」云云（見本院九十二年三月二十五日訊問筆錄
    第二十九頁），而被告乙○○在九十一年八月十九日偵查中供稱：「（可否取得
    上開聊天室對話內容？）查獲的警察有提示在聊天室所聊內容」「是甲○○給我
    看聊天室全部內容」等語（見九十一年度偵字七五八九號偵查卷第四八頁、四九
    頁）。被告乙○○於本院調查時稱：「（員警查獲時，有無提示聊天室內容？）
    有，有一疊約三、四張聊天室聊天內容。（是否九十一偵字第七五八九號卷第十
    六頁到十八頁？）不是，員警提示之資料是我與綽號「小仁」在悄悄話之談話內
    容。（在何處提示上開聊天內容？）在華江派出所製作筆錄時，員警稱聊天室內
    容有我們雙方電話及聊天內容及相約見面時間，並要我承認」等語（見本院九十
    二年三月二十五日訊問筆錄第十七頁、第十八頁）。足見有無列印悄悄話之談話
    內容，證人甲○○之證言與被告乙○○之供述已有不符。況共同被告丁○○於偵
    查中供稱：「（被查獲的警員是否有出示聊天室所談內容？）警察只有向我提示
    一疊紙說是他與周女交談之內容」等語（見九十一年度偵字七五八九號偵查卷第
    四九頁）。被告丁○○於本院調查時供稱：「（當時被查獲時，員警有無提示「
    小仁」與乙○○聊天內容？）我只有在派出所桌上，看到一疊悄悄話視窗聊天內
    容，我只看第一頁，我沒有翻其他頁。（該資料內容？）聊天之內容，我並未看
    詳細內容，我只看到第一頁是【你好嗎、哪裡人？】招呼用語，後面頁之內容因
    我不敢亂翻動，所以沒有看」等語（見本院九十二年三月二十五日訊問筆錄第二
    七頁、第二八頁）。互核被告乙○○、丁○○二人之供述內容並無矛盾之處，再
    徵諸「悄悄話視窗」聊天內容關係被告乙○○是否有在網路聊天室中公開販售或
    主動提出販賣毒品之重要證據，證人甲○○於本院調查時證稱：「（擔任員警時
    間？）七十九年迄今。（承辦過網路援交有幾件？）很多件。（移送偵辦案件數
    量？）沒有算，辦過毒案亦是很多。（承辦網路援交是否要將援交訊息及資料列
    印佐證？）剛開始沒有，自九十一年十月後上級始要求就網路犯罪之訊息內容列
    印。（之前沒有列印網路訊息，如何認定犯罪事實？）我們先要列印對象之入網
    資料，約到現場還要錄音，只有列印要援交之訊息等語（見本院九十二年三月二
    十五日訊問筆錄第三二頁至第三三頁）。足見查獲員警即證人甲○○熟悉如何列
    印網路犯罪之訊息，即認九十一年十月以前警察機關沒有強制規定列印聊天內容
    ，然依其多年辦理網路援交案之經驗，竟未於當時就與被告乙○○聊天內容部分
    一併列印採證，有違常情。是證人甲○○證稱未將聊天室之交談內容列印云云，
    是否與事實相符，顯有可疑。
  (二)證人甲○○於本院調查時先證稱：（本件扣得之證物為ＭＤＡ，惟以下所引之證
    詞均直接引述製作筆錄之答、詢，以ＭＤＭＡ搖頭丸為之）「（與被告周之聊天
    內容是公開聊天室或悄悄話視窗？）悄悄話視窗。（聊天過程被告乙○○有無關
    閉該悄悄話視窗？）無，就在該悄悄話視窗一直聊天」云云，後則稱「（是否你
    先詢問乙○○是否有ＭＤＭＡ搖頭丸？）並非我先詢問，因他們該聊天室都是在
    聊ＭＤＭＡ搖頭丸訊息，例如從何處取得較便宜，而非是在悄悄話視窗談論。（
    為何當時不採證這部份資料？）因當時並未規定要採證這部份。（你與乙○○聊
    天對話中，何人先提及ＭＤＭＡ搖頭丸事情？）是乙○○先問我有無食用ＭＤＭ
    Ａ搖頭丸，我回答沒有在吃ＭＤＭＡ搖頭丸，但我有去過搖頭場所。（剛才檢察
    官問你時你稱你與乙○○談ＭＤＭＡ搖頭丸是在悄悄話視窗？）這些話都是在聊
    天室講的。（在悄悄話視窗內何人先提及ＭＤＭＡ搖頭丸事情？）不是我先問她
    ，因在公開聊天室她已先詢問我是否使用ＭＤＭＡ搖頭丸。（是何人先開啟「悄
    悄話視窗」？）何人先開啟我想不起來。（前稱你在聊天室有向她表示未使用Ｍ
    ＤＭＡ搖頭丸，為何在「悄悄話視窗」她會問你是否要ＭＤＭＡ搖頭丸、何處較
    便宜？）因這是一般閒聊，【你是否要ＭＤＭＡ搖頭丸、何處較便宜】這些話是
    乙○○在悄悄話視窗問我的。（是否乙○○先詢問【你是否要ＭＤＭＡ搖頭丸？
    】或【何處較便宜？】）前述【何處較便宜】是大家在聊天室談論，嗣後在悄悄
    話視窗她才問我【是否要ＭＤＭＡ搖頭丸】」云云（見本院九十二年三月二十五
    訊問筆錄第三十頁、第三五頁至第三七頁）。又於本院九十二年七月三日訊問時
    證稱：「（九十二年三月二十五日訊問時，你陳稱與乙○○在網路聊天是在悄悄
    話視窗，後又陳稱是在公開聊天談到如何取得搖頭丸，何以前後陳述不一？提示
    九十二年三月二十五日第三十頁、第三五、第三六頁筆錄並告以要旨）該聊天室
    是搖頭丸聊天室，成員在公開聊天室都是談搖頭丸，詳細內容因時間太久記不起
    來了，一開始是因該聊天室是搖頭丸專屬聊天室，印象中是乙○○稱可以幫忙找
    得到搖頭丸，後來才轉到悄悄話視窗談細節，之前在公開聊天室大家就有談到有
    關哪裡可拿得到搖頭丸、如何取得搖頭丸及去何處玩等事情。（當時你與乙○○
    何人先主動示意要轉到悄悄話視窗？）當時乙○○在聊天室已先提及可以幫我們
    找到搖頭丸（聊天室尚有其他成員），在公開聊天室就有講，如果能拿得到話，
    代價是一顆三五○元許，該價格是當時聊天室所有成員所提的市場行情，因當時
    搖頭丸市場很缺，所以不保證可以拿得到，當時乙○○在公開聊天室稱並不一定
    拿得到，數量要大她才願意去找、去問，後來才轉到悄悄話視窗。（既在公開聊
    天室乙○○有提及代取搖頭丸，何以又要到悄悄話視窗去談，在悄悄話視窗談何
    內容？）在悄悄話視窗內留我電話給她，我確定乙○○有要求我留電話給她，我
    有留給她，但我不記得我是否有留她電話。（到悄悄話視窗有無談其他事情？）
    當時我在網路上就有注意到綽號「KIKI」（被告乙○○）約一小時左右，看到她
    與其他成員在公開聊天室聊天室都有提及搖頭丸的事，她提到搖頭丸如何取得、
    她如何替其他成員取得搖頭丸及她可幫人家問得到搖頭丸，我們才鎖定她。（何
    以前述與上次庭訊不一，前次庭訊稱在公開聊天室成員只提及有無施用搖頭丸？
    （提示九十二年三月二十五日筆錄第三六、第三七頁並告以要旨））是綽號「
    KIKI」針對我問的。（既在公開聊天室成員既已提及是否要搖頭丸，何以還要到
    悄悄話視窗談搖頭丸取得？）在公開聊天室是大家都在談搖頭丸，是否要回答成
    員可自行決定回答，我當時只有監看並未回答，直到後來綽號「KIKI」針對我問
    （只針對我問），問我是否有使用搖頭丸，我答稱沒有使用搖頭丸，因辯護人詢
    問事項都是在公開聊天室對談的前面部份，後來我才在公開聊天室問「妳拿得到
    嗎」，後來才轉到悄悄話視窗去，是何人先主動轉到悄悄話視窗我不記得，到悄
    悄話視窗，被告才正式提及她如何去問、如何去拿搖頭丸，並要我留電話，詳細
    因時間太久，我記不起來了」云云（見本院九十二年七月三日訊問筆錄第六頁至
    第九頁）。由上述證人甲○○在偵審中之證言，可知其對於與乙○○談論搖頭丸
    之處所係「悄悄話視窗」或「公開聊天室」及究竟如何提及搖頭丸等情節前後證
    述不一，是其證言顯有瑕疵。
  (三)綜上所述，證人甲○○之證言，雖足為證據之一種，但證言顯有疑義與瑕疵，又
    無其他證據佐證為真實，自不得專憑不實不盡之證言，認定被告乙○○原已具有
販賣第二級毒品ＭＤＡ之犯罪故意並已實施犯罪行為之人。是本案警方並非以「
    釣魚」之方式查獲被告乙○○犯罪，而係以「陷害教唆」之方式蒐集被告乙○○
    之證據，極其明顯。
六、從而，被告乙○○原不具販賣第二級毒品ＭＤＡ之犯意，純因司法警察甲○○以
    「陷害教唆」引誘犯罪之不當手段，始萌生犯意，而由被告丁○○購買第二級毒
    品ＭＤＡ交付被告乙○○販賣予警員甲○○，警員甲○○再進而蒐集其犯罪證據
    並予以逮捕偵辦，縱其目的係在於查緝犯罪，但其手段顯然違反憲法對於基本人
    權之保障，且已逾越偵查犯罪之必要程度，對於公共利益之維護並無意義，其因
    違反法定程序取得之證據資料，應不具有證據能力，自不得採為裁判之基礎。是
    公訴人所持之論據，尚不足以證明被告有販賣第二級毒品之犯行。此外，本院復
    查無其他積極證據足資證明被告有公訴人所指販賣第二級毒品之犯行，既不能證
    明被告犯罪，自應為無罪之諭知。
七、另按販賣毒品罪，雖不以販入之後復行賣出為構成要件，祇須以營利為目的將毒
    品販入或賣出，有一於此，其犯罪行為即經完成。但於此情形，必須其意圖營利
    而販入或賣出之事實，已經明確，始足當之。又意圖販賣而持有毒品罪，固指行
    為人初非以營利售賣意圖而販入毒品，或因其他原因而持有，嗣起意圖利售賣而
    言，惟亦必須有明確意圖營利之事實，方能成立。本案被告乙○○原無意圖販賣
    第二級毒品ＭＤＡ營利之故意，全因警察陷害教唆而萌生犯意及有販賣行為，警
    察違反法定程序取得之證據資料，既不具有證據能力，已如前述，則被告乙○○
    之上開行為，即不符合販賣毒品罪或意圖販賣而持有毒品罪之構成要件，自不成
    立販賣毒品罪或意圖販賣而持有毒品罪。公訴人於論告時另指稱縱使成立陷害教
    唆，被告亦構成販賣毒品罪或構成意圖販賣而持有毒品罪，容有誤會，併此敘明
    。
據上論斷，應依刑事訴訟法第二百九十九條第一項前段、第三百零一條、第三百條，
毒品危害防制條例第八條第二項、第十七條、第十八條第一項前段，判決如主文。
本案經檢察官楊秀枝到庭執行職務。
中      華      民      國    九十三    年      一      月      七      日
                                臺灣士林地方法院刑事第四庭
                                    審判長法  官  林  秀  鳳
                                          法  官  梁  哲  瑋
                                          法  官  周  明  鴻
右正本證明與原本無異。
如不服本判決，應於判決送達後十日內，向本院提出上訴狀。
                                          書記官  丁  梅  芬
中      華      民      國    九十三    年      一      月      九      日
附錄本判決論罪科刑依據之法條：
毒品危害防制條例第八條第二項
  轉讓第二級毒品者，處六月以上五年以下有期徒刑，得併科新臺幣七十萬元以下罰
  金。
